臺灣南投地方法院民事判決
109年度原訴字第29號
原      告  陳宜涓  
訴訟代理人  陳宥瑋  
            林世祿律師
上  一  人
複  代理人  張鈺奇律師
被      告  林助信律師即陳有勲遺產管理人
            邱良誠  
            紀又瑞  
            紀馨涵  
            紀伶儒  
            張明月  
            邱淑華  

            邱詮    
            蔡政治  
            蔡威宏  
            蔡雅惠  
上  一  人                  
訴訟代理人  翁錦榮  
被      告  紀曜欽  
            紀介民  
            楊其華  

            楊舒晴  
            楊家瑜  
            紀麗珠  

            紀釔但  
            紀釔組  
            紀釔聰  
            李媛姿  
            紀岱君  
            紀怡安  
            紀素香  

            紀悠里  
            紀嘉欣即紀舒云

            紀妙玲  
            李姵瑾  

            李姵萱  
            詹秀月  
            紀秀雄  
上  一  人                  
訴訟代理人  紀百鍊  
被      告  紀經塘  
            余裕陽  
            余裕正  
            余東蒔  
            林余明珠
            李余緞  
            張余秀燕
            曾武龍  
            梁玉蘭  
            曾鴻文  
            曾云祈  

            曾武進  
            林鑫谷  

            林義淵  

            黃梅芬  
            黃子凡  
            黃子妤  
            黃雅琪  
            林群    
            謝曾秀金

            林孟庭  

            林美珠  
            賴振源  
            鐘美主  
            賴昱均  

            賴鈺婷  
            賴詠淳  
            賴振宏  
            賴慶堂  
            賴慶德  
            賴慶興  
            蘇志榮  
            蘇志平  

            蘇琛普  
            金起範    （應受送達處所不明）
            蘇麗育  
            蘇文姿  

            賴美妙  
            賴月妙  
            辜秀芳  
            陳克錡  

            陳靜惠  
            陳靜儀  
            陳飛南  
            魏巖隴  
            魏蘭艷  
            魏巖艷  

            廖振龍  
            廖鳳絹  
            廖盈庭  
            廖文絹  
            陳月英  
            陳秋山  

            羅快    

            陳奕廷  

            陳嘉榮  

            陳素娟  
            陳淑真  
            陳彥佐  
            陳柏仁  
            陳姿妤  
            沈美珠  

            沈鳳英  
            林春良  
            林孟蒼  
            林縮    
            紀清豐  
            紀竣卿  
            陳亞任  
            陳憶嵐  
            陳芯慈  
            紀月雲  
            紀素真  
            紀蓁子  
            紀策    
            紀憲政  
            紀憲聰  
            紀憲文  

            紀憲尊  
            紀昱如  
            紀榮助  
            葉秀國  
            葉家杰  
            葉純如  
            葉愽辰  
            葉深淵  
            葉宗琪  
            葉士榮  
            陳興中  
            陳惠民  

            陳惠華  
            葉粉    
            葉維君  
            陳文健  
            陳駿瑩  
            陳建華  
            陳素玫  
            陳依晨  
            陳燕鳳  
            陳橋霖  
            蔡淑珠  
            吳健泓  
            吳麗華  
            吳麗娜  
            吳麗鄉  
            吳麗晴  
            吳長收  
            許春成  

            賴碧雲  
            許正沛  
            許甫碩  
            許秀    
            陳秀月  
            陳秀琴  
            賴阿秀  
            紀昇專  
            紀昇輝  
            紀芳宜  

            紀許美香
            紀淑貞  
            紀淑玲  
            紀淑華  
            紀淑英  
            紀淑惠  
            曾輝騰  
            曾惠寬  
            曾玲麗  

            蕭紀月枝
            紀水龍  
            陳紀醜  
            石紀尋  
            張碧年  
            吳香    
            王朝明  

            王順隆  
            王梅玉  
            王燕梅  
            謝水成  
            謝錦練  
            謝勝宏  
            謝月珠  
            謝月玲  
            羅維忠  
            羅珮云  
            紀羅緞  
            紀誌軒  
            紀乃訓  
            紀嬌玲  
            紀淑微  
            紀淑芬  

            柯月媄  
            柯克芳  
            柯麗瓊  
            柯月琴  
            柯月珠  


            何怡慧  
上列當事人間分割共有物事件，本院於110 年10月22日言詞辯論
終結，判決如下：
    主  文
如附表編號1、2、3、4、5、6、7、8之共有人，應按如附表編號
1、2、3、4、5、6、7、8「繼承登記」欄所示，辦理繼承登記。
兩造共有坐落南投縣○○鄉○○段○○○地號土地，應予變價分割，所
得價金由兩造按如附表「應有部分」欄所示之比例分配。
訴訟費用由兩造按附表「訴訟費用負擔」欄所示之比例負擔。
    事實及理由
壹、程序部分：
一、按當事人死亡者，訴訟程序在有繼承人、遺產管理人或其他
    依法令應續行訴訟之人承受其訴訟以前當然停止。第168 條
    至第172 條及第174 條所定之承受訴訟人，於得為承受時，
    應即為承受之聲明。他造當事人，亦得聲明承受訴訟。又聲
    明承受訴訟，應提出書狀於受訴法院，由法院送達於他造，
    民事訴訟法第168 條、第175 條及第176 條分別定有明文。
    經查：原告於民國109 年9 月11日起訴請求分割坐落南投縣
    ○○鄉○○段000 地號、面積3,914 平方公尺、使用分區為一般
    農業區、使用地類別為農牧用地之土地（下稱系爭土地），
    各共有人之共有情形及應有部分如附表所示，此有原告所提
    系爭土地第一類登記謄本在卷可參（見本院卷二第45 頁至
    第49頁）。又原共有人紀池之繼承人紀和春於訴訟繫屬中之
    109 年10月18日死亡，其繼承人為紀曜欽、紀介民、紀麗珠
    、楊舒晴、楊家瑜；原共有人紀池之繼承人紀良學於訴訟繫
    屬中之110 年7月20日死亡，其繼承人為詹秀月、何怡慧；
    原共有人紀朝明之繼承人柯鄭秀鸞於訴訟繫屬中之109 年11
    月4 日死亡，其繼承人為陳月英、柯克芳、柯麗瓊、柯月琴
    、柯月珠、柯月媄；原共有人紀朝明之繼承人陳有勲於訴訟
    繫屬中之110 年2 月6 日死亡，其全體繼承人陳彥佐、陳姿
    妤、陳柏仁均拋棄繼承，經臺灣彰化地方法院（下稱彰化地
    院）於110年6月18日以110年度司繼字第700號裁定選任林助
    信律師為陳有勲之遺產管理人，嗣原告分別於109 年12月8 
    日、110年6月29日、110年9月6日具狀聲明由上開繼承人、
    遺產管理人承受訴訟，並由本院將繕本送達被告等情，此有
    紀和春之繼承系統表、除戶謄本及其全體繼承人之戶籍謄本
    、柯鄭秀鸞之繼承系統表、柯鄭秀鸞及其繼承人之戶籍謄本
    、陳有勲之繼承系統表、除戶謄本及其全體繼承人之戶籍謄
    本、彰化地院110年度司繼字第700號民事裁定暨確定證明書
    、紀良學之繼承系統表、除戶謄本及其全體繼承人之戶籍謄
    本、原告所提民事聲明承受訴訟狀在卷可參（本院卷二第26
    3 頁至第267 頁、第285 頁至第297 頁、第299 頁至第311 
    頁、本院卷三第67頁至第69頁、第85頁至第87頁、第95頁、
    第189頁至第191頁、第201頁至第203頁），則依上開規定，
    依法已生承受訴訟效力。
二、除被告邱良誠及林助信律師即陳有勲之遺產管理人以外，其
    餘被告均經合法通知，未於最後言詞辯論期日到場，核無民
    事訴訟法第386條所列各款情形，爰依原告之聲請，由其一
    造辯論而為判決。
貳、實體部分：
一、原告起訴主張略以：
  ㈠系爭土地之共有人及應有部分如附表「共有人」及「應有部
    分」欄所示；其中原共有人紀秀女、紀池、紀和發、紀金旺
    、紀首永、紀屋狼、紀來旺、紀朝明之死亡及繼承情形，分
    別如下：
  ⒈紀秀女於39年7月26日死亡，其繼承人為被告邱良誠、紀又瑞
    、紀馨涵、紀伶儒、張明月、邱淑華、邱詮、蔡政治、蔡威
    宏、蔡雅惠等10人。
  ⒉紀池於64年6 月18日死亡，其繼承人為被告紀曜欽、紀介民
    、楊其華、楊舒晴、楊家瑜、紀麗珠、紀釔但、紀釔組、紀
    釔聰、李媛姿、紀岱君、紀怡安、紀素香、紀悠里、紀嘉欣
    即紀舒云、何怡慧、紀妙玲、李姵瑾、李姵萱、詹秀月、紀
    秀雄、紀經塘、余裕陽、余裕正、余東蒔、林余明珠、李余
    緞、張余秀燕等28人。
  ⒊紀和發於20年3月10日死亡，其繼承人為被告紀清豐、紀竣卿
    、陳亞任、陳憶嵐、陳芯慈、紀月雲、紀素真、紀蓁子、紀
    策、紀憲政、紀憲聰、紀憲文、紀憲尊、紀昱如、紀榮助、
    葉秀國、葉家杰、葉純如、葉愽辰、葉深淵、葉宗琪、葉士
    榮、陳興中、陳惠民、陳惠華、葉粉、葉維君、陳文健、陳
    駿瑩、陳建華、陳素玫、陳依晨、陳燕鳳、陳橋霖、蔡淑珠
    、吳健泓、吳麗華、吳麗娜、吳麗鄉、吳麗晴、吳長收、許
    春成、賴碧雲、許正沛、許甫碩、許秀、陳秀月、陳秀琴、
    賴阿秀、紀昇專、紀昇輝、紀芳宜、紀許美香、紀淑貞、紀
    淑玲、紀淑華、紀淑英、紀淑惠、曾輝騰、曾惠寬、曾玲麗
    、蕭紀月枝、紀水龍、陳紀醜、石紀尋、張碧年、吳香、王
    朝明、王順隆、王梅玉、王燕梅、謝水成、謝錦練、謝勝宏
    、謝月珠、謝月玲、羅維忠、羅珮云、紀羅緞、紀誌軒、紀
    乃訓、紀嬌玲、紀淑微、紀淑芬等84人。
  ⒋紀金旺於35年1月14日死亡，其繼承人為被告紀清豐、紀竣卿
    、陳亞任、陳憶嵐、陳芯慈、紀月雲、紀素真、紀蓁子、紀
    策、紀憲政、紀憲聰、紀憲文、紀憲尊、紀昱如、紀榮助、
    葉秀國、葉家杰、葉純如、葉愽辰、葉深淵、葉宗琪、葉士
    榮、陳興中、陳惠民、陳惠華、葉粉、葉維君、陳文健、陳
    駿瑩、陳建華、陳素玫、陳依晨、陳燕鳳、陳橋霖、蔡淑珠
    、吳健泓、吳麗華、吳麗娜、吳麗鄉、吳麗晴、吳長收、許
    春成、賴碧雲、許正沛、許甫碩、許秀、陳秀月、陳秀琴等
    48人。
  ⒌紀首永於35年1 月7 日死亡，其繼承人為被告賴阿秀、紀昇
    專、紀昇輝、紀芳宜、紀許美香、紀淑貞、紀淑玲、紀淑華
    、紀淑英、紀淑惠、曾輝騰、曾惠寬、曾玲麗、蕭紀月枝等
    14人。
  ⒍紀屋狼於33年6 月30日死亡，其繼承人為被告紀水龍、陳紀
    醜、石紀尋、張碧年、吳香等5 人。
  ⒎紀來旺於62年11月5 日死亡，其繼承人為被告王朝明、王順
    隆、王梅玉、王燕梅、謝水成、謝錦練、謝勝宏、謝月珠、
    謝月玲、羅維忠、羅珮云、紀羅緞、紀誌軒、紀乃訓、紀嬌
    玲、紀淑微、紀淑芬等17人。
　⒏紀朝明於13年6 月14 日死亡，其繼承人為被告曾武龍、梁玉
    蘭、曾鴻文、曾云祈、曾武進、林鑫谷、林義淵、黃梅芬、
    黃子凡、黃子妤、黃雅琪、林群、謝曾秀金、林孟庭、林美
    珠、賴振源、鐘美主、賴昱均、賴鈺婷、賴詠淳、賴振宏、
    賴慶堂、賴慶德、賴慶興、蘇志榮、蘇志平、蘇琛普、金起
    範、蘇麗育、蘇文姿、賴美妙、賴月妙、辜秀芳、陳克錡、
    陳靜惠、陳靜儀、陳飛南、魏巖隴、魏蘭艷、魏巖艷、廖振
    龍、廖鳳絹、廖盈庭、廖文絹、陳月英、陳秋山、羅快、陳
    奕廷、陳嘉榮、陳素娟、陳淑真、陳彥佐、陳柏仁、陳姿妤
    、沈美珠、沈鳳英、林春良、林孟蒼、林縮、柯月媄、柯克
    芳、柯麗瓊、柯月琴、柯月珠、林助信律師即陳有勲遺產管
    理人等65人。
  ⒐基上，系爭土地之原共有人紀秀女、紀池、紀和發、紀金旺
    、紀首永、紀屋狼、紀來旺、紀朝明已死亡，繼承情形如附
    表編號1、2、3、4、5、6、7、8「共有人」欄所示，且渠等
    之繼承人均未辦理繼承登記。
  ㈡又共有人間就系爭土地並未訂有不分割契約，亦無因物之使
    用目的有不能分割之情事，然就分割方法未能達成協議，且
    系爭土地面積不廣，共有人所能取得之土地面積甚小，實難
    細分而為有效利用，則原物分割顯有困難，爰依民法第823
    條、第824 條等規定提起本訴，請求准予將系爭土地變價分
    割，所得價金依共有人之應有部分比例分配。並聲明：如主
    文第1 、2 項所示。
二、被告方面：
  ㈠被告邱良誠、林助信律師即陳有勲遺產管理人陳稱：同意變
    價分割。
  ㈡被告紀秀雄、蔡雅惠未於最後言詞辯論期日到場，惟據渠等
    前於言詞辯論期日所為之陳述及聲明陳稱：同意變價分割。
　㈢其餘被告未於言詞辯論期日到場，未提出書狀為任何聲明或
    陳述。
三、本院之判斷：
　㈠按因繼承、強制執行、徵收、法院之判決或其他非因法律行
    為，於登記前已取得不動產物權者，應經登記，始得處分其
    物權。民法第759 條定有明文。又分割共有物，性質上為處
    分行為，依民法第759 條規定，共有不動產之共有人中有人
    死亡時，於其繼承人未為繼承登記以前，固不得分割共有物
    。惟共有人因其他共有人就共有土地尚未辦理繼承登記，依
    法不得為物權之處分，而於分割共有物訴訟中，請求其某等
    辦理繼承登記，並合併對其等及其餘共有人為分割共有物之
    請求，不但符合訴訟經濟原則，抑與民法第759 條及強制執
    行法第130 條規定之旨趣無違。經查：原告主張系爭土地之
    原共有人紀秀女、紀池、紀和發、紀金旺、紀首永、紀屋狼
    、紀來旺、紀朝明已死亡，繼承情形如附表編號1、2、3、4
    、5、6、7、8「共有人」欄所示，且渠等均未辦理繼承登記
    等情，業據其提出戶籍謄本、繼承系統表、系爭土地登記第
    一類謄本、彰化地院110年度司繼字第700號民事裁定暨確定
    證明書在卷可參，自堪信為真。則原告依上開規定在本件分
    割共有物事件，請求上開繼承人應按附表編號1、2、3、4、
    5、6、7、8所示「繼承登記」欄辦理繼承登記，即屬有據。
  ㈡次按各共有人，除法令另有規定外，得隨時請求分割共有物
    。但因物之使用目的不能分割或契約訂有不分割之期限者，
    不在此限。又共有物之分割，依共有人協議之方法行之；分
    割之方法不能協議決定，法院得因任何共有人之請求，為適
    當分配。民法第823 條第1 項、第824 條第1 項、第2 項前
    段分別定有明文。經查：原告主張系爭土地之共有人及應有
    部分如附表「應有部分」欄所示，且就系爭土地並無不得分
    割之約定，又無因物之使用目的有不能分割之情事，共有人
    間復無法達成分割協議等情，業據其提出系爭土地登記第一
    類謄本、地籍圖謄本為證，復為到場被告所不爭，應堪信為
    真實。則原告依前開規定，請求裁判分割系爭土地為適當分
    配，應屬有據。
  ㈢再按分割方法得以原物分配於各共有人。但各共有人均受原
    物之分配顯有困難者，得將原物分配於部分共有人。原物分
    配顯有困難時，得變賣共有物，以價金分配於各共有人；或
    以原物之一部分分配於各共有人，他部分變賣，以價金分配
    於各共有人。民法第824 條第2 項第1 款及第2 款定有明文
    。又裁判分割共有物，屬形成判決，法院定共有物之分割方
    法，固應斟酌當事人之聲明、共有物之性質、經濟效用及全
    體共有人之利益等，而本其自由裁量權為公平合理之分配，
    但並不受當事人聲明、主張或分管約定之拘束。經查：
  ⒈系爭土地地形方正，地勢平坦，其上有被告邱良誠種植之鳳
    梨及被告蔡威宏種植之香蕉，並以南側之3公尺寬之產業道
    路對外通行等情，業經本院會同原告、被告邱良誠、南投縣
    南投地政事務所測量人員至現場履勘屬實，並有勘驗筆錄、
    現場照片、附圖在卷可參（見本院卷二第177 頁至第239頁
    、第237 頁）。
  ⒉原告請求就系爭土地准予變價分割等語，業經邱良誠、林助
    信律師即陳有勲遺產管理人、紀秀雄、蔡雅惠表示同意，其
    餘被告則未對上開方案表示反對之意見；再者，系爭土地之
    面積3,914 平方公尺、使用分區為一般農業區、使用地類別
    為農牧用地，而系爭土地面積不大，且共有人眾多，各共有
    人應有部分均甚少，若強為原物分割，多數共有人所分得之
    面積均甚小，不僅難以有效利用，且將衍生諸多袋地或畸零
    地，均無法單獨為有效利用，造成日後使用困難，無法充分
    發揮其經濟上之效用及價值，共有物各部分性質上將難以利
    用且價值將有相當之減損，堪認系爭土地若依原物分配，顯
    有困難。惟若予以變價分割，第三人及各共有人皆可應買整
    筆土地，經良性公平競價之結果，各共有人能分配之金額增
    加，反較有利各共有人。準此，本院斟酌各共有人之意願、
    系爭土地面積、地形、客觀情狀、經濟價值等一切情狀，認
    系爭土地如變價分割，方能兼顧各共有人之利益，且拍賣所
    得價金依共有人原應有部分比例分配，對各共有人亦無任何
    不利益，自宜以變價分割為宜。
四、綜上所述，原告於本件分割共有物事件，併請求如附表編號
    1、2、3、4、5、6、7、8所示共有人，就渠等被繼承人所遺
    系爭土地應有部分，應分別按附表所示編號1、2、3、4、5
    、6、7、8所示「繼承登記」欄，辦理繼承登記，應予准許
    ，爰判決如主文第1 項所示；又本院認系爭土地之分割方式
    應以變賣後將所得價金按共有人應有部分比例分配之方式分
    割，較為公允、妥適，爰諭知系爭土地分割方法如主文第2 
    項所示。
五、又因共有物分割、經界或其他性質上類似之事件涉訟，由敗
    訴當事人負擔訴訟費用顯失公平者，法院得酌量情形，命勝
    訴之當事人負擔其一部，民事訴訟法第80條之1 定有明文。
    分割共有物之訴，本質上屬無訟爭性之非訟事件，兩造本可
    互換地位。本件原告起訴雖於法有據，但被告之應訴實因訴
    訟性質所不得不然，本院認為訴訟費用由敗訴當事人負擔，
    顯失公平，而應由兩造按如附表所示「訴訟費用負擔」欄之
    比例分擔，較為公允，爰諭知如主文第3 項所示。
六、訴訟費用負擔之依據：民事訴訟法第80條之1 、第85條第2
    項。 
中　　華　　民　　國　　110 　年　　11　　月　　5 　　日
                  民事第二庭  法　官  鄭順福　
以上正本係照原本作成
如對本判決上訴，須於判決送達後20日內向本院提出上訴狀。如
委任律師提起上訴者，應一併繳納上訴審裁判費。
中　　華　　民　　國　　110 　年　　11　　月　　5 　　日
                              書記官　

附表：（南投縣○○鄉○○段000 地號土地）
編號 共有人 應有部分 訴訟費用負擔 繼承登記 1 紀秀女（39年7 月26日死亡），其應有部分，由被告邱良誠、紀又瑞、紀馨涵、紀伶儒、張明月、邱淑華、邱詮、蔡政治、蔡威宏、蔡雅惠等10人繼承。 30分之6 連帶負擔30分之6 被告邱良誠、紀又瑞、紀馨涵、紀伶儒、張明月、邱淑華、邱詮、蔡政治、蔡威宏、蔡雅惠等10人就紀秀女所遺上開土地應有部分30分之6 ，應辦理繼承登記。 2 紀池（64年6 月18日死亡），其應有部分由被告紀曜欽、紀介民、楊其華、楊舒晴、楊家瑜、紀麗珠、紀釔但、紀釔組、紀釔聰、李媛姿、紀岱君、紀怡安、紀素香、紀悠里、紀嘉欣即紀舒云、何怡慧、紀妙玲、李姵瑾、李姵萱、詹秀月、紀秀雄、紀經塘、余裕陽、余裕正、余東蒔、林余明珠、李余緞、張余秀燕等28人繼承。 30分之6 連帶負擔30分之6 被告紀曜欽、紀介民、楊其華、楊舒晴、楊家瑜、紀麗珠、紀釔但、紀釔組、紀釔聰、李媛姿、紀岱君、紀怡安、紀素香、紀悠里、紀嘉欣即紀舒云 、何怡慧、紀妙玲、李姵瑾、李姵萱、詹秀月、紀秀雄、紀經塘、余裕陽、余裕正 、余東蒔、林余明珠、李余緞、張余秀燕等28人就被繼承人紀池所遺上開土地之應有部分30分之6 ，應辦理繼承登記。 3 紀和發（20年3 月10日死亡），其應有部分由被告紀清豐、紀竣卿、陳亞任、陳憶嵐、陳芯慈、紀月雲、紀素真、紀蓁子、紀策、紀憲政、紀憲聰、紀憲文、紀憲尊、紀昱如、紀榮助、葉秀國、葉家杰、葉純如、葉愽辰、葉深淵、葉宗琪、葉士榮、陳興中、陳惠民、陳惠華、葉粉、葉維君、陳文健、陳駿瑩、陳建華、陳素玫、陳依晨、陳燕鳳、陳橋霖、蔡淑珠、吳健泓、吳麗華、吳麗娜、吳麗鄉、吳麗晴、吳長收、許春成、賴碧雲、許正沛、許甫碩、許秀、陳秀月、陳秀琴、賴阿秀、紀昇專、紀昇輝、紀芳宜、紀許美香、紀淑貞、紀淑玲、紀淑華、紀淑英、紀淑惠、曾輝騰、曾惠寬、曾玲麗、蕭紀月枝、紀水龍、陳紀醜、石紀尋、張碧年、吳香、王朝明、王順隆、王梅玉、王燕梅、謝水成、謝錦練、謝勝宏、謝月珠、謝月玲、羅維忠、羅珮云、紀羅緞、紀誌軒、紀乃訓、紀嬌玲、紀淑微、紀淑芬等84人繼承。 30分之1 連帶負擔30分之1 被告紀清豐、紀竣卿、陳亞任、陳憶嵐、陳芯慈、紀月雲、紀素真、紀蓁子、紀策、紀憲政、紀憲聰、紀憲文、紀憲尊、紀昱如、紀榮助、葉秀國、葉家杰、葉純如、葉愽辰、葉深淵、葉宗琪、葉士榮、陳興中、陳惠民、陳惠華、葉粉、葉維君、陳文健、陳駿瑩、陳建華、陳素玫、陳依晨、陳燕鳳、陳橋霖、蔡淑珠、吳健泓、吳麗華、吳麗娜、吳麗鄉、吳麗晴、吳長收、許春成、賴碧雲、許正沛、許甫碩、許秀、陳秀月、陳秀琴、賴阿秀、紀昇專、紀昇輝、紀芳宜、紀許美香、紀淑貞、紀淑玲、紀淑華、紀淑英、紀淑惠、曾輝騰、曾惠寬、曾玲麗、蕭紀月枝、紀水龍、陳紀醜、石紀尋、張碧年、吳香、王朝明、王順隆、王梅玉、王燕梅、謝水成、謝錦練、謝勝宏、謝月珠、謝月玲、羅維忠、羅珮云、紀羅緞、紀誌軒、紀乃訓、紀嬌玲、紀淑微、紀淑芬等84人就被繼承人紀和發所遺上開土地之應有部分30分之1 ，應辦理繼承登記。 4 紀金旺（35年1 月14日死亡），其應有部分由被告紀清豐、紀竣卿、陳亞任、陳憶嵐、陳芯慈、紀月雲、紀素真、紀蓁子、紀策、紀憲政、紀憲聰、紀憲文、紀憲尊、紀昱如、紀榮助、葉秀國、葉家杰、葉純如、葉愽辰、葉深淵、葉宗琪、葉士榮、陳興中、陳惠民、陳惠華、葉粉、葉維君、陳文健、陳駿瑩、陳建華、陳素玫、陳依晨、陳燕鳳、陳橋霖、蔡淑珠、吳健泓、吳麗華、吳麗娜、吳麗鄉、吳麗晴、吳長收、許春成、賴碧雲、許正沛、許甫碩、許秀、陳秀月、陳秀琴等48人繼承。 30分之1 連帶負擔30分之1 被告紀清豐、紀竣卿、陳亞任、陳憶嵐、陳芯慈、紀月雲、紀素真、紀蓁子、紀策、紀憲政、紀憲聰、紀憲文、紀憲尊、紀昱如、紀榮助、葉秀國、葉家杰、葉純如、葉愽辰、葉深淵、葉宗琪、葉士榮、陳興中、陳惠民、陳惠華、葉粉、葉維君、陳文健、陳駿瑩、陳建華、陳素玫、陳依晨、陳燕鳳、陳橋霖、蔡淑珠、吳健泓、吳麗華、吳麗娜、吳麗鄉、吳麗晴、吳長收、許春成、賴碧雲、許正沛、許甫碩、許秀、陳秀月、陳秀琴等48人就被繼承人紀金旺所遺上開土地之應有部分30分之1，應辦理繼承登記。 5 紀首永（35年1 月7 日死亡），其應有部分由被告賴阿秀、紀昇專、紀昇輝、紀芳宜、紀許美香、紀淑貞、紀淑玲、紀淑華、紀淑英、紀淑惠、曾輝騰、曾惠寬、曾玲麗、蕭紀月枝等14人繼承。 30分之1 連帶負擔30分之1 被告賴阿秀、紀昇專、紀昇輝、紀芳宜、紀許美香、紀淑貞、紀淑玲、紀淑華、紀淑英、紀淑惠、曾輝騰、曾惠寬、曾玲麗、蕭紀月枝等14人就被繼承人紀首永所遺上開土地之應有部分30分之1，應辦理繼承登記。 6 紀屋狼（33年6 月30日死亡），其應有部分由被告紀水龍、陳紀醜、石紀尋、張碧年、吳香等5人繼承。 30分之1 連帶負擔30分之1 被告紀水龍、陳紀醜、石紀尋、張碧年、吳香等5人就被繼承人紀屋狼所遺上開土地之應有部分30分之1 ，應辦理繼承登記。 7 紀來旺（62年11月5 日死亡），其應有部分由被告王朝明、王順隆、王梅玉、王燕梅、謝水成、謝錦練、謝勝宏、謝月珠、謝月玲、羅維忠、羅珮云、紀羅緞、紀誌軒、紀乃訓、紀嬌玲、紀淑微、紀淑芬等17人繼承。 30分之1 連帶負擔30分之1 被告王朝明、王順隆、王梅玉、王燕梅、謝水成、謝錦練、謝勝宏、謝月珠、謝月玲、羅維忠、羅珮云、紀羅緞、紀誌軒、紀乃訓、紀嬌玲、紀淑微、紀淑芬等17人就被繼承人紀來旺所遺上開土地之應有部分30分之1 ，應辦理繼承登記。 8 紀朝明（13年6 月14日死亡），其應有部分由被告曾武龍、梁玉蘭、曾鴻文、曾云祈、曾武進、林鑫谷、林義淵、黃梅芬、黃子凡、黃子妤、黃雅琪、林群、謝曾秀金、林孟庭、林美珠、賴振源、鐘美主、賴昱均、賴鈺婷、賴詠淳、賴振宏、賴慶堂、賴慶德、賴慶興、蘇志榮、蘇志平、蘇琛普、金起範、蘇麗育、蘇文姿、賴美妙、賴月妙、辜秀芳、陳克錡、陳靜惠、陳靜儀、陳飛南、魏巖隴、魏蘭艷、魏巖艷、廖振龍、廖鳳絹、廖盈庭、廖文絹、陳月英、陳秋山、羅快、陳奕廷、陳嘉榮、陳素娟、陳淑真、陳彥佐、陳柏仁、陳姿妤、沈美珠、沈鳳英、林春良、林孟蒼、林縮、柯月媄、柯克芳、柯麗瓊、柯月琴、柯月珠、林助信律師即陳有勲遺產管理人等65人繼承。 30分之1 連帶負擔30分之1 被告曾武龍、梁玉蘭、曾鴻文、曾云祈、曾武進、林鑫谷、林義淵、黃梅芬、黃子凡、黃子妤、黃雅琪、林群、謝曾秀金、林孟庭、林美珠、賴振源、鐘美主、賴昱均、賴鈺婷、賴詠淳、賴振宏、賴慶堂、賴慶德、賴慶興、蘇志榮、蘇志平、蘇琛普、金起範、蘇麗育、蘇文姿、賴美妙、賴月妙、辜秀芳、陳克錡、陳靜惠、陳靜儀、陳飛南、魏巖隴、魏蘭艷、魏巖艷、廖振龍、廖鳳絹、廖盈庭、廖文絹、陳月英、陳秋山、羅快、陳奕廷、陳嘉榮、陳素娟、陳淑真、陳彥佐、陳柏仁、陳姿妤 、沈美珠、沈鳳英、林春良、林孟蒼、林縮、柯月媄、柯克芳、柯麗瓊、柯月琴、柯月珠、林助信律師即陳有勲遺產管理人等65人就被繼承人紀朝明所遺上開土地之應有部分30分之1 ，應辦理繼承登記。 9 陳宜涓 5分之2 5分之2